# 子公司库存股，合并报表如何抵销

提问人：_ 冰人 时间：2016-03-23 20:15:07
请教下，子公司（上市公司）因授予员工限制性股票，根据会计解释每 7 号，子公司需确认该限制性股票相应的负债。即按照发行限制性股票的数量以及相应的回购价格计算确定的金额，借：库存股 ，贷：其他应付款-限制性股票回购义务。
那么母公司在合并报表时，子公司权益应如何抵销？

回答人：chenyiwei
子公司确认的“其他应付款-限制性股票回购义务”在母公司合并报表层面仍保留。子公司应确认库存股，事实上没有改变母公司在该子公司中的股权比例，权益总额也不变（此处未考虑可能确认递延所得税资产的影响），正常抵销即可。

提问人：_ 冰人 时间：2016-03-24 08:45:25
陈版 ，子公司净资产总额因为确认了库存股而减少了。如：原来子公司股本 1000 万，现在确认库存股 200 万，子公司净资产合计变成 800 万了。那公司母公司长投 1000 万与这 800 万抵销后的差额是否计入资本公积-其他资本公积？或是资本公积-股本溢价？

回答人：chenyiwei
子公司的净资产不会因此减少的，因为确认的库存股首先是对应于新增的股本和资本公积的，也就是先确认权益的增加再确认回购义务，所以权益总额至少是不会减少的。

提问人：zhs7403 时间：2016-03-24 11:38:11
陈老师,您的意思是虽然限制性股票增加了股本,改变了股权比例,但限售股=是反向reverse,因此=股权比例不变因此正常处理即可?

回答人：chenyiwei
可以这样理解。这也与每股收益计算中此类股份只有在全部条件满足后才能计入加权平均股份数计算的原则一致。

提问人：_ 冰人 时间：2016-03-24 22:54:33
陈版，经您一点拨，大致理解了。比如公司发行限制性股票 100 万股，每股发行价1.8元，则会有两步处理。 第一步，发行限制性股票增加股本、资本公积： 借：银行存款 180 万 贷：股本 100 万 资本公积-股本溢价 80 万 第二步：确认该限制性股票相应的负债： 借：库存股 180 万（金额=数量 100 万*相应的回购价1.80元） 贷：其他应付款-限制性股票回购义务 180 万。
经上述两步后，公司股本增加 100 万，资本公积增加 80 万，库存股增加 180 万。净资产总额相当于未发生变化，合并报表时，就按正常情况，把子公司净资产(包含“库存股”）与母公司长投进行抵销。
这样理解应该没问题吧？

回答人：chenyiwei
基本可以这样理解。

提问人：276810366 时间：2016-04-09 15:25:43
陈老师，如果子公司自己回购股份，还未注销，形成库存股，母公司如何进行合并？

回答人：chenyiwei
要看母公司在该子公司扣除库存股后的剩余实收资本中所占的比例是否发生了变化。如果不发生变化的，无需特殊处理；如果发生变化的，则按收购少数股权或在不丧失控制权前提下部分处置子公司少数股权进行合并报表处理。

提问人：_ 冰人 时间：2016-04-19 21:22:17
陈版，我今天在合并时发现，这个子公司因发行限制性股票而增加的“库存股”不能抵销。即，在合并报表时，把子公司的所有者权益”股本、资本公积、其他综合收益、留存收益“与母公司长投进行抵销，这个库存股不能抵销，因为子公司因发行限制股票的负债即”其他应付款-限制性股票回购义务“合并进来了，这个库存股对应的就是这个负债。
也就是说，母公司合并报表中，也应当有这个“库存股”和这个负债“其他应付款-限制性股票回购义务”。
不知道是否正确？求助！！

回答人：chenyiwei
这个“库存股”在母公司合并报表层面应作为少数股东权益的抵减项；“其他应付款——限制性股票回购义务”改名为“其他应付款——子公司限制性股票回购义务”，在合并报表层面仍保留。

提问人：Lodeath 时间：2017-02-09 23:49:59
陈版，这个“库存股”在母公司合并报表层面应作为少数股东权益的抵减项如何理解？直接按照库存股的金额抵减少数股东权益？还是按照扣除库存股后的净资产正常合并？

回答人：chenyiwei
按抵减库存股后的该子公司“归属母公司股东的净资产”为基数计算合并报表层面的少数股东权益。

提问人：嫂嫂自重 时间：2017-04-15 23:38:58
陈版这么理解对吗？ 子公司授予的限制性股票，尚未解锁，实际上是债务，尚不属于权益，因为确认回购义务，因此授予前后的所有者权益是不变的。那么持股比例是按照授予前后的持股比例是否发生变化呢？持股比例发生变化的时点是授予前还是解锁时？那年中授予未解锁的，是不是意味着归属于母公司的权益并没有发生变化呢？

回答人：chenyiwei
我理解根据“现金股利是否可撤销”而不同。如果不可撤销，则表明限售股持有人已开始享有股东权利，此时权益比例会发生变化，体现权益性交易；反之，则不变。